【裁判字號】    92,親,56
【裁判日期】    921031
【裁判案由】    否認子女
【裁判全文】
臺灣士林地方法院民事判決  九十二年度親字第五六號
    原        告    丙○○
    訴訟代理  人    甲○○
    被        告    丁○○
    兼法定代理人    乙○○
右當事人間否認子女事件，本院於民國九十二年十月十四日言詞辯論終結，判決如左
：
    主      文
確認被告丁○○（男、民國○○○年○○月○○日生、身分證統一編號：Ｚ0000
00000號）非被告乙○○自原告受胎所生之婚生子。
訴訟費用由被告負擔。
    事實及理由
一、本件原告起訴主張：原告與被告乙○○係夫妻關係，被告丁○○之受胎雖係在原
    告與被告婚姻關係存續中，惟原告與被告乙○○於被告丁○○受胎期間並未同居
    ，被告丁○○係被告乙○○與訴外人吳柏鋒所生，並非自原告受胎所生之子，且
    據被告乙○○與訴外人吳柏鋒向馬偕紀念醫院聲請鑑定被告乙○○、被告丁○○
    與訴外人吳柏鋒間是否具有親子關係，經該院鑑定結果為：吳柏鋒是丁○○父親
    之可能性為百分之九九．00000000以上，足證被告丁○○確非被告乙○
    ○自原告受胎所生，爰依民法第一千零六十三條第二項規定提起否認子女之訴。
二、被告則以：小孩確實不是與原告所生，認諾原告之請求。
三、按關於認諾及訴訟上自認或不爭執事實之效力，於第五百八十九條否認子女之訴
    ，不適用之，民事訴訟法第五百九十四條定有明文。經查本件被告雖認諾原告請
    求，惟揆諸首揭法條之說明，自不發生被告認諾之效力，合先敘明。
四、本件原告主張其與被告乙○○係夫妻關係，被告乙○○於九十一年十二月十二日
    產下被告丁○○等情，業據其提出戶籍謄本為證，自堪信為真實。又原告主張其
    與被告乙○○於被告丁○○受胎期間並未同居，被告丁○○係被告乙○○與訴外
    人吳柏鋒所生，並非自原告受胎所生等情，已據其提出馬偕紀念醫院親子鑑定報
    告為證，據該鑑定報告稱訴外人吳柏鋒是被告丁○○父親之可能性為百分之九九
    ．00000000以上，復經本院函囑法務部調查局第六處對原告與被告丁○
    ○進行親子血緣鑑定，結果亦認可以排除原告與被告丁○○之親子關係，有該處
    九十二年八月二十九日調科肆字第○九二○○二九五九一○號鑑定通知書附卷可
    憑，是可認被告丁○○與原告並無血緣關係，被告丁○○顯非被告乙○○自原告
    受胎所生，自堪信原告之主張為真實。
五、按民法第一千零六十三條第一項推定之婚生子女，如夫妻之一方能證明妻非自夫
    受胎者，得於知悉子女出生之日起，一年內提起否認之訴，同條第二項定有明文
    。本件原告與被告乙○○為夫妻關係，被告丁○○於兩人婚姻關係存續中之九十
    一年十二月十二日出生，應推定為原告與被告乙○○之婚生子女，但被告丁○○
    確非被告乙○○自原告受胎所生，已如前述，則原告依民法第一千零六十二條第
    一項及第一千零六十三條第一項規定，於被告丁○○出生後一年內訴請確認被告
    丁○○非被告乙○○自原告受胎所生之婚生子，於法有據，自應准許。
六、據上論結：依民事訴訟法第八十五條第一項前段、第七十八條，判決如主文。
中      華      民      國    九十二    年      十      月    三十一    日
                                    臺灣士林地方法院家事法庭
~B法      官  詹朝傑
右為正本係照原本作成。
如對本判決上訴應於判決送達後廿日內向本院提出上訴狀。
中      華      民      國    九十二    年      十      月    三十一    日
~B法院書記官  劉奕湘


司法院資訊處製作；財團法人民間司法改革基金會備份。
